臺灣臺南地方法院民事裁定
110年度重訴字第320號
聲  請  人
即  原  告  吳麗英  
訴訟代理人  呂承育律師
相  對  人
即追加原告  吳冠蓉  
            吳莉滿  

            吳芳誼  

            吳秀蓁  
上列聲請人與被告吳政賢間請求給付買賣價金事件，聲請追加相
對人為原告，本院裁定如下：
    主  文
吳冠蓉、吳莉滿、吳芳誼、吳秀蓁應於本裁定送達後7日內，就
本院110年度重訴字第320號請求給付買賣價金事件，追加為原告
，逾期未追加者，視為已一同起訴。
    理  由
一、按繼承人自繼承開始時，除本法另有規定外，承受被繼承人
    財產上之一切權利、義務；繼承人有數人時，在分割遺產前
    ，各繼承人對於遺產全部為公同共有；公同共有物之處分及
    其他之權利行使，除法律另有規定外，應得公同共有人全體
    之同意，民法第1148條第1項前段、第1151條、第828條第3
    項定有明文。次按訴訟標的對於數人必須合一確定而應共同
    起訴，如其中一人或數人拒絕同為原告而無正當理由者，法
    院得依原告聲請，以裁定命該未起訴之人於一定期間內追加
    為原告；逾期未追加者，視為已一同起訴，民事訴訟法第56
    條之1第1項定有明文。又公同共有債權人起訴請求債務人履
    行債務，係公同共有債權之權利行使，非屬回復公同共有債
    權之請求，尚無民法第821條規定之準用；而應依同法第831
    條準用第828條第3項規定，除法律另有規定外，須得其他公
    同共有人全體之同意，或由公同共有人全體為原告，其當事
    人之適格始無欠缺（最高法院104年度第3次民事庭會議意旨
    參照）。另原告依上開規定聲請法院裁定命追加當事人，被
    追加當事人拒絕同為原告時，須追加結果與該拒絕之人本身
    之法律上利害關係相衝突，亦即將使該拒絕之人在私法上之
    地位，受不利益之影響者，始得謂其拒絕有正當理由，至原
    告主張之權利是否存在係實體上問題，須經調查後方能確知
    ，被追加當事人不得因之拒絕同為原告(最高法院93年度台
    抗字第406號、109年度台抗字第1215號裁定參照)。故繼承
    人因繼承而取得之遺產，於受侵占，其所生之不當得利返還
    請求權，乃公同共有債權。如由公同共有人即繼承人中之一
    人或數人就此項債權為訴訟上之請求時，自須得其他繼承人
    全體之同意，或由公同共有人全體為原告，其當事人之適格
    始無欠缺。
二、聲請人即本件原告主張：兩造與相對人吳冠蓉、吳莉滿、吳
    芳誼、吳秀蓁(下稱吳冠蓉等4人)均為吳進旺之繼承人，吳
    進旺前於民國106年10月間，將臺南市○○區○○段000○000地號
    土地及其上門牌號碼臺南市○○區○○路0段00巷00號房屋(下合
    稱系爭房地)，以新臺幣8,297,300元出售予被告吳政賢(下
    逕稱其名)，詎吳政賢尚未給付價金，該價金給付請求權應
    為吳進旺之全體繼承人公同共有，此屬公同共有債權之行使
    ，若吳冠蓉等4人拒絕為本件原告，則聲請本院裁定命吳冠
    蓉等4人追加為原告等語。
三、經查：吳進旺於110年3月18日死亡，其繼承人除兩造以外，
    尚有吳冠蓉等4人乙節，有吳進旺除戶謄本、繼承系統表及
    繼承人戶籍謄本在卷可稽，又經本院通知吳冠蓉等4人就是
    否同意追加為原告表示意見，吳秀蓁、吳芳誼固具狀表示拒
    絕為原告，然聲請人主張之上開起訴原因事實，屬公同共有
    債權之權利行使，除吳政賢之法律上利害關係相衝突以外，
    揆諸首揭說明，應由公同共有人全體為原告，其當事人之適
    格始無欠缺。則本件吳冠蓉等4人若未追加為原告，將使本
    件原告就請求給付價金部分不適格。從而，原告聲請裁定命
    吳冠蓉等4人追加為原告，與民事訴訟法第56條之1第1項規
    定並無不合，應予准許，爰裁定如主文。　　
中　　華　　民　　國　　111 　年　　1　　月　　13　　日
                  民事第三庭    法  官　王淑惠
以上正本係照原本作成。
如不服本裁定應於送達後10日內向本院提出抗告狀，並繳納抗告
費新臺幣1,000元。　　　　　　　　　
中　　華　　民　　國　　111 　年　　1　　月　　13　　日
                                書記官　洪凌婷